臺灣高等法院刑事裁定　　　　　　96年度抗更（一）字第5號
受　刑　人　甲○○
　　　　　　　　　　（現於臺灣臺北監獄執行中）
上列抗告人因違反藥事法等案件，不服臺灣板橋地方法院中華民
國96年7月31日所為裁定（96年度聲減字第3421號），提起抗告
，本院裁定後，提起再抗告，經最高法院發回更審，本院裁定如
下：
    主  文
原裁定關於附表編號一至七所示減刑及定執行刑部分撤銷。
甲○○所犯附表編號一至五之犯罪，均減刑詳如附表編號一至五
所載，與附表編號六、七所列不應減刑之犯罪所處之刑，應執行
有期徒刑拾參年捌月。
    理  由
一、聲請意旨略以：聲請人即受刑人甲○○所犯如附表編號一至
    六所示之違反肅清煙毒條例、麻醉藥品管理條例、藥事法等
    罪，均符合中華民國96年度犯罪減刑條例應減刑之罪，減刑
    後再請求與如附表編號七所示之販賣毒品罪定執行刑等語（
    如附表編號六部分之聲請減刑已經原審駁回此部分聲請而確
    定）。
二、原裁定意旨略以：抗告人即受刑人甲○○因於附表所列日期
    犯如附表所示施用毒品等罪，經分別判處如附表所示之刑，
    均經確定，如附表編號一至七所示犯罪，並經本院高雄分院
    以86年度聲字第16號定其應執行刑為有期徒刑17年確定在案
    。受刑人所犯如附表編號一至五所示犯罪，其犯罪時間均在
    中華民國96年4月24日以前，合於減刑條件，其聲請減刑，
    並定其應執行之刑，應予准許等語。
三、抗告意旨則以：抗告人於臺灣高等法院高雄分院86年聲字第
    16號裁定所載宣告刑為有期徒刑19年4月，定應執行刑為有
    期徒刑17年，可知縮刑2年4月；同案依減刑條例減刑後，減
    其二分之一，全部至少應減少有期徒刑3年4月。原裁定就附
    表所列各應予減刑之罪減刑後，與附表不應減刑之罪合併定
    應執行刑時，卻逕定執行刑14年10月，容有不當等語。
四、按法律上屬於自由裁量之事項，有其外部性界限及內部性界
    限，並非概無拘束。依據法律之具體規定，法院應在其範圍
    選擇為適當之裁判者，為外部性界限；而法院為裁判時，應
    考量法律之目的，及法律秩序之理念所在者，為內部性界限
    。法院為裁判時，二者均不得有所踰越，此有最高法院80年
    台非字第473號判例可資參照。是以數罪併罰，有二裁判以
    上，定其應執行之刑時，固屬於法院自由裁量之事項，惟仍
    應受前揭外部性界限及內部性界限之拘束，則屬當然。
五、經查：原裁定以抗告人即受刑人所犯附表編號一至五之罪，
    均合於減刑條件，依法予以減刑後，並與附表編號六、七所
    列不應減刑之罪所處之刑，合併定應執行刑為有期徒刑14年
    10月，從形式上觀察，雖未踰越刑法第51條第5款所定法律
    之外部性界限。惟受刑人所犯附表所列編號一之七之罪，就
    有期徒刑部分，未減刑前，原宣告刑期合計為有期徒刑19年
    4月，經本院高雄分院以86年度聲字第16號裁定定應執行時
    則予減少2年4月，宣告應執行有期徒刑17年，有本院被告前
    案紀錄表可稽（見本院抗告卷第10頁）。而受刑人所犯如附
    表編號一至五所示之罪，依中華民國96年罪犯減刑條例予以
    減刑如附表所載後，與附表編號六、七所列不應減刑之罪所
    處之刑，宣告刑合計為16年，惟原裁定未參酌本院高雄分院
    以86年度聲字第16號裁定所減少之刑度，全部僅減少有期徒
    刑1年2月，定應執行刑為有期徒刑14年10月，參照前揭判例
    意旨，對抗告人即難認為公允。
六、綜上所述，本件受刑人以原審定應執行刑時僅減少有期徒刑
    1年2月而指摘原裁定，提起抗告，為有理由，自應將原裁定
    關於附表編號一至七所示減刑及定執行刑部分撤銷，且本院
    斟酌全案情節認無發回之必要並自為裁定，就抗告人所聲請
    就如附表編號一至五所示之犯罪，經核均合於中華民國96年
    罪犯減刑條例第2條第1項第3款規定，均減刑詳如附表編號
    一至五所載，並與附表編號六、七所列不應減刑之犯罪所處
    之刑，定應執行有期徒刑如主文第二項所示。
據上論斷，應依刑事訴訟法第413條後段，中華民國96年罪犯減
刑條例第2條第1項第3款、第8條第1項、第10條第2項前段、第11
條，修正前刑法第51條第5款，裁定如主文。
中　　華　　民　　國　　96　　年　　11　　月　　21　　日
     　　　　　　 刑事第十七庭  審判長法　官  趙功恆
                                      法　官  高明哲
                                      法　官  孫惠琳
以上正本證明與原本無異。
如不服本裁定，應於收受送達後五日內向本院提出抗告狀。
                                      書記官  魏汝萍
中　　華　　民　　國　　96　　年　　11　　月　　21　　日
